【裁判字號】    99,簡上,26
【裁判日期】    990830
【裁判案由】    家暴恐嚇
【裁判全文】
臺灣宜蘭地方法院刑事判決              99年度簡上字第26號
上  訴  人
即  被  告  甲○○
上列上訴人即被告因家暴恐嚇案件，不服本院99年度簡字第84號
中華民國99年4月22日第一審判決（聲請簡易判決處刑書案號：
98年度偵字第4271號），提起上訴，本院管轄之第二審合議庭判
決如下：
    主  文
上訴駁回。
甲○○緩刑貳年，緩刑期內付保護管束。
    犯罪事實及理由
一、本院審理結果，認第一審簡易判決認事、用法及量刑均無不
    當，應予維持，並引用第一審簡易判決書及檢察官聲請簡易
    判決處刑書記載之事實、證據及理由（如附件）。
二、被告上訴雖否認犯罪，辯稱：伊確實有做這些行為，但伊主
    觀上認為伊和乙○○只是在吵架，伊只是辱罵乙○○，沒有
    對乙○○做任何的實害，伊沒有恐嚇的意思云云。惟查：
  (一)上開犯罪事實，業據告訴人乙○○證述屬實，並有電子信箱
    列印資料1份在卷可稽，而被告亦坦認上開電子郵件係其在
    位於宜蘭縣頭城鎮○○街23之2號8樓住處，接續傳送予乙○
    ○乙節不諱，自足以認定。
  (二)被告雖以前詞置辯。然觀諸被告傳送予乙○○之前揭電子郵
    件內容：「你要我死，我絕對拖你一起陪葬」、「我昏天暗
    地，要死就一起死，沒有你自己去爽的道理」、「你要告我
    ，歡迎來告，我要瘋狂之前，我要你先發瘋，我要死以要拉
    你一起死」等情可知，被告是在生氣之際，將上開其可掌握
    控制之惡害即加害生命之事實，以傳送電子郵件之方式，通
    知乙○○，則被告除洩忿外，一併有撂下狠話恐嚇乙○○之
    意，而證人乙○○於警、偵訊時並證稱：被告所寄發之電子
    郵件造成伊很恐懼、害怕，伊自身的生命安全，伊覺得這種
    恐懼及害怕從生活擴及到工作上，所以伊才決定報警。伊看
    到被告電子郵件內容，會感到害怕，所以才去報警等語明確
    （見警卷第2頁、偵卷第4頁），故被告此種通知行為，已足
    該當刑法第305條恐嚇危害安全罪之主、客觀構成要件甚明
    。被告辯稱：伊確實有做這些行為，但伊主觀上認為伊和乙
    ○○只是在吵架，伊只是辱罵乙○○，伊沒有恐嚇的意思云
    云，尚不足採信。被告雖另舉行為人以「做鬼也不會放過你
    」之語告知吵架之相對人後，經檢察官為不起訴處分之新聞
    報導作為證據，然被告通知乙○○之內容，係一般人均可加
    以掌握控制之惡害，並非如其前揭所舉係在經驗法則上人類
    無法掌握控制之惡害，故被告所舉上開不起訴處分之新聞報
    導資料不足以為據。至於刑法第305條之恐嚇危害安全罪，
    僅以受惡害之通知者心生畏懼而有不安全之感覺為已足，不
    以發生客觀上之危害為要件（最高法院27年4月17日決議(一)
    決議事項要旨可資參照），故被告縱使未對乙○○為任何實
    害行為，亦無礙於前已成立之刑法第305條恐嚇危害安全罪
    責。被告辯稱：伊沒有對乙○○做任何的實害云云，要難據
    為有利之認定。
三、綜上所述，本件事證明確，被告有基於恐嚇危害安全之犯意
    ，自民國98年9月30日晚上11時38分起至98年10月2日上午12
    時26分止，在其位於宜蘭縣頭鎮○○街23之2號8樓住處，傳
    送電子郵件予乙○○，接續以上述加害生命之事，恐嚇乙○
    ○之行為，足以認定。而原審判決以被告罪證明確，認定其
    所犯係刑法第305條之恐嚇危害安全罪，並詳細記載量刑審
    酌各項情狀，予以綜合考量後，依刑事訴訟法第449條第1項
    前段、第3項、第454條第2項，刑法第305條、第41條第1項
    前段，刑法施行法第1條之1第1項、第2項前段規定，在法定
    刑內，判決處被告拘役50日，並諭知易科罰金之折算標準，
    經核於法並無不合，量刑亦屬妥適。被告仍執前詞提起上訴
    ，指摘原判決認定其有罪為不當云云，為無理由，應予駁回
    。
四、末查，被告未曾受有期徒刑以上刑之宣告，有臺灣高等法院
    被告前案紀錄表附卷可稽，其因前妻乙○○未依約履行調解
    書之約定，2人互有爭執，才一時失慮，致罹刑章，本院是
    認被告經此偵、審程序之教訓，當知所警惕而無再犯之虞，
    其所受宣告之刑以暫不執行為適當，爰依刑法第74條第1項
    第1款規定，併予宣告緩刑2年，並依家庭暴力防治法第38條
    第1項之規定，諭知於緩刑期內付保護管束，以啟自新。
應依刑事訴訟法455條之1第1項、第3項、第373條、第368條，家
庭暴力防治法第38條第1項，刑法第74條第1項第1款，判決如主
文。
本案經檢察官張立言到庭執行職務。
中    華    民    國    99    年    8     月    30    日
                  刑事第三庭  審判長法  官  黃永勝
                                    法  官  謝佩玲
                                    法  官  陳映佐
以上正本證明與原本無異。
本件不得上訴。
                                    書記官  翁靜儀
中    華    民    國    99    年    8     月    30    日
附錄法條：
刑法第305條：
以加害生命、身體、自由、名譽、財產之事，恐嚇他人致生危害
於安全者，處2年以下有期徒刑、拘役或3百元以下罰金。

司法院資訊處製作；財團法人民間司法改革基金會備份。
